臺灣臺北地方法院小額民事判決
111年度勞小字第11號
原      告  蔡宜臻  
被      告  展雲事業股份有限公司

法定代理人  鍾克信  

上列當事人間給付工資等事件，本院於民國111年3月2日言詞辯
論終結，判決如下：
    主      文
被告應給付原告新臺幣貳萬參仟參佰壹拾參元，及自民國一百一
十年十二月四日起至清償日止，按週年利率百分之五計算之利息
。
訴訟費用由被告負擔。
本判決得假執行。但被告如以新臺幣貳萬參仟參佰壹拾參元為原
告預供擔保，得免為假執行。
    事實及理由
一、原告主張：原告受僱於被告，詎被告積欠原告資遣費新臺幣
    （下同）22,896元、未休假獎金417元，共計23,313元，兩
    造並於民國110年11月10日調解不成立等情，爰依勞動契約
    之法律關係提起本件訴訟等語，並聲明如主文第1項所示。
二、本件被告未於言詞辯論期日到場爭執，亦未提出書狀作何聲
    明或陳述。
三、經查，原告主張之上開事實，業據其提出臺北市政府勞動局
    勞資爭議調解紀錄、薪資給付明細表等件為證（見支付命令
    卷第22頁），核屬相符，而被告未提出任何抗辯，堪認原告
    之主張為真實。原告依兩造間勞動契約、勞退條例第12條第
    1項規定，請求被告給付資遣費、未休假獎金，共計23,313
    元，為有理由，應予准許。
四、給付有確定期限者，債務人自期限屆滿時起，負遲延責任。
    給付無確定期限者，債務人於債權人得請求給付時，經其催
    告而未為給付，自受催告時起，負遲延責任。其經債權人起
    訴而送達訴狀，或依督促程序送達支付命令，或為其他相類
    之行為者，與催告有同一之效力，民法第229條第1 項、第2
    項定有明文。又遲延之債務，以支付金錢為標的者，債權人
    得請求依法定利率計算之遲延利息。但約定利率較高者，仍
    從其約定利率。應付利息之債務，其利率未經約定，亦無法
    律可據者，週年利率為百分之五，民法第233條第1項、第20
    3 條亦定有明文。本件原告對被告之債權，核屬無確定期限
    之給付，既經原告起訴而送達訴狀，被告迄未給付，當應負
    遲延責任。是原告請求資遣費、獎金自支付命令送達翌日即
    110年12月4日（見支付命令卷第44頁）起至清償日止，按週
    年利率5%計算之法定遲延利息，為有理由，應予准許。
五、本件係勞動事件，就勞工即原告勝訴部分，應依勞動事件法
    第44條第1 項、第2 項之規定，依職權宣告假執行，同時宣
    告被告公司得供擔保，而免為假執行，並酌定相當之金額。
六、本件判決之基礎已臻明確，兩造其餘攻擊防禦方法及舉證，
    核與判決無影響，爰不另一一論述，併此敘明。
七、訴訟費用負擔之依據：民事訴訟法第78條。
中　　華　　民　　國　　111 　年　　 3 　月　　 25　  日
                  勞動法庭    法　官　陳裕涵
以上正本係照原本作成。
如不服本判決，須以違背法令為理由，於判決送達後20日內向本
院提出上訴狀（須附繕本），上訴狀內應記載表明㈠原判決所違
背之法令及其具體內容。㈡依訴訟資料可認為原判決有違背法令
之具體事實者。
如委任律師提起上訴者，應一併繳納上訴審裁判費。
中　　華　　民　　國　　111 　年　　 3 　月　　 25　  日
                              書記官　林怡彣
訴訟費用計算書
項        目             金   額（新臺幣）          備註
第一審裁判費                1,000元
合        計                1,000元
附錄：
一、民事訴訟法第436條之24第2項：
    對於小額程序之第一審裁判上訴或抗告，非以其違背法令為
    理由，不得為之。
二、民事訴訟法第436條之25：
    上訴狀內應記載上訴理由，表明下列各款事項：
    (一)原判決所違背之法令及其具體內容。
    (二)依訴訟資料可認為原判決有違背法令之具體事實。
三、民事訴訟法第436條之32條第2項：第438條至第445條、第448條至第450條、第454條、第455條、第459條、第462條、第463條、第468條、第469條第1款至第5 款、第471條至第473條及第475條第1項之規定，於小額事件之上訴程序準用之。